臺灣高等法院臺中分院刑事裁定
110年度聲再字第313號
再審聲請人  
即受判決人  陳佳托



上列再審聲請人即受判決人因過失傷害案件，對於本院110年度
交上易字第95號中華民國110年4月27日第二審刑事確定判決（起
訴案號：臺灣彰化地方檢察署109年度偵字第3660號；第一審案
號：臺灣彰化地方法院109年度交易字第509號）聲請再審，本院
裁定如下：                
    主  文
再審之聲請駁回。
    理  由
一、再審聲請人即受判決人陳佳托（下稱聲請人）聲請再審意旨
    略以：本案為法院認定事實錯誤而造成錯誤的判決，聲請人
    始終認為責不在己，若能還原公尺數與時間差，足能推翻判
    決之認定，故因發現新證據，依法提起再審，說明如下：
　㈠原審判定錯誤：
　⒈聲請人實地測量彰化縣鹿港鎮鹿和路中正路口至東興路之距
    離為115公尺以上，鈞院110年度交上易字第95號刑事判決（
　　下稱原確定判決）卻認定為大約70幾公尺，嚴重影響聲請人
    權益，前審判定距離錯誤，應為更審，方符合法治精神。
　⒉告訴人洪楠誠（下稱告訴人）於行車紀錄器畫面時間19：16
　　：29出現，前審判定19：16：26，誤差3秒鐘，嚴重影響聲
    請人，告訴人已屬違規超速及跨越中心線，應判為告訴人肇
    事主因，告訴人過失違規，本案已不涉路權閃紅閃黃之主因
　　，即應歸屬於告訴人違反交通道路安全之過失，權責為告訴
    人超速違規為肇事之主因。
　㈡新證據詳述如下：
　⒈證㈠交通部公路總局車輛行車事故鑑定覆議會覆議意見書（聲
    請書誤載為：交通部公路總局臺中監理站鑑定報告）之佐證
    資料第㈤、㈥項：臺灣彰化地方法院一審判決稱告訴人於19：
    16：26已出現行車紀錄器畫面中（已過中正路口），至兩人
    發生碰撞之19：16：33，大約7至8秒。以時速40公里來算，
    大約可行駛80幾公尺之距離。中正路口至東興路口肇事點大
    約70幾公尺，法院疏失未認定違規。但告訴人實際是19：16
    ：29才出現於行車紀錄畫面，致發生事故19：16：33才4秒
    而已，哪來7至8秒，此有上開覆議意見書明白佐證；現況換
    言之，若以4至5秒行駛70幾公尺，也是超速違規明確
　　。
　⒉證㈡交通部公路總局臺中區監理所彰化縣區車輛行車事故鑑定
    會鑑定意見書（聲請書誤載為：交通部公路總局臺中監理站
    鑑定報告）之佐證資料第㈤、㈥項：原確定判決不察仍採第一
    審之判決，認定7至8秒行駛80幾公尺，不構成違規超速，以
    致聲請人蒙受不白之冤等語。
二、法院認為無再審理由者，應以裁定駁回之；經前項裁定後，
    不得更以同一原因聲請再審；法院認為聲請再審之程序違背
    規定者，應以裁定駁回之，刑事訴訟法第434條第1項、第3
    項、第433條前段分別定有明文。而所謂同一原因，係指同
    一事實之原因而言；是否為同一事實之原因，應就重行聲請
    再審之事由暨其提出之證據方法，與已經實體上裁定駁回之
    先前聲請，是否完全相同，予以判斷，若前後二次聲請再審
    原因事實以及其所提出之證據方法相一致者，即屬同一事實
    之原因，自不許其更以同一原因聲請再審（最高法院103年
    度台抗字第197號、102年度台抗字第758號裁定意旨參照）
　　。又刑事訴訟法第420條第1項第6款關於得為再審之原因規
    定，雖修正為「因發現新事實或新證據，單獨或與先前之證
    據綜合判斷，足認受有罪判決之人應受無罪、免訴、免刑或
    輕於原判決所認罪名之判決者」，並增列第3項：「第1項第
    6款之新事實或新證據，指判決確定前已存在或成立而未及
    調查斟酌，及判決確定後始存在或成立之事實、證據」，但
    仍須以該所稱的新事實或新證據，確實足以動搖原確定判決
    所認定的犯罪事實，亦即學理上所謂的確實性（或明確性、
    顯著性）要件，必須具備，方能准許再審。而聲請再審案件
    之事證，是否符合此項要件，其判斷，當受客觀存在的經驗
    法則、論理法則所支配，並非聲請人任憑主觀、片面自作主
    張，就已完足。故倘聲請人所主張之新事實或新證據，若自
    形式上觀察，根本與原判決所確認之犯罪事實無何關聯，或
    單獨或與先前之證據綜合判斷，無法產生合理懷疑，不足以
    動搖原確定判決所認定之事實者，或對判決確定前已存在且
    已審酌之證據、事實，自為不同之評價，當然無庸贅行其他
    無益之調查，即不能據為聲請再審之原因，自無准予再審之
    餘地（最高法院105年度台抗字第55號、第152號、第356號
　　、第404號裁定意旨參照）。
三、本院為保障聲請人之聽審權，依刑事訴訟法第429條之2規定
　　，通知聲請人到場，並聽取檢察官及聲請人之意見。經查：
　㈠聲請再審，由判決之原審法院管轄，刑事訴訟法第426條第1
    項定有明文。又有罪之判決確定後，為受判決人之利益聲請
    再審，必其聲請之理由合於刑事訴訟法第420條第1項所定情
    形之一，或合於同法第421條之規定者，始得准許之。查本
    案原確定判決認聲請人係犯刑法第284條前段之過失傷害罪
　　，核屬不得上訴於第三審法院之案件；又依前開再審聲請意
    旨觀之，聲請人所為之主張，其意係為受無罪之判決，自屬
    為受判決人之利益而為，是本案應由第二審法院即本院管轄
　　，合先敘明。
　㈡原確定判決依憑調查證據之結果並綜合卷內證據資料，認聲
    請人於民國108年7月28日19時15分許，騎乘YHF-830號普通
    重型機車，沿彰化縣鹿港鎮東興路由西往東方向行駛，途經
    東興路與民權路交岔路口時，與沿民權路由北往南駛來，由
    告訴人所騎乘GZ2-691號普通重型機車發生碰撞之道路交通
    事故中，確有過失，且與告訴人受有傷害間，具有因果關係
　　，事證明確，而依刑法第284條前段之過失傷害罪予以論罪
    科刑。本院審酌原確定判決就認定事實及證據取捨之理由，
    均已於判決內詳細論述，並就聲請人所為辯解，亦於理由欄
    內逐一詳細指駁、說明，經核其認事用法，並無違經驗法則
　　、論理法則與證據法則之情事。
　㈢聲請人曾提出Google衛星影像定位圖為據，以原確定判決合
    計告訴人由鹿和路進入中正路至民權路口之5秒時間，合併
    於告訴人由民權路口至東興路口肇事點之3秒，只是由網路
    地圖約略稱其路程只有大約70幾公尺，告訴人7至8秒時間，
    可以行駛80幾公尺，並不構成超速，但經聲請人實地測量兩
    處路口總長合計超過100公尺，依照地圖實際長度為120公尺
　　，若換算為時速，7至8秒行駛120公尺，顯然超速，原確定
    判決不察為由，依刑事訴訟法第420條第1項第6款規定聲請
    再審，經本院以110年度聲再字第194號刑事裁定認：原確定
    判決已於理由欄二㈡⒈、二㈡⒋①說明，且經調卷核閱原確定判
    決引用之Google地圖觀之，原確定判決係以配合告訴人出現
    在行車紀錄器畫面時已通過中正路口，而就其沿鹿和路已通
    過中正路口處為測距起算標準，聲請人所提出之Google衛星
    影像定位圖，係以鹿和路與中正路口停止線（即沿鹿和路尚
    未通過中正路）為測量起算標準，聲請人徒憑己意所採點距
    計算距離之衛星影像地圖，用以計算告訴人事故當時之車速
    ，主張告訴人顯然有違規超速，而指摘原確定判決不當，係
    就原確定判決依職權所為採證、認定事實等事項再為爭執，
    並針對卷內證據與原確定判決持相異之評價，聲請再審意旨
    所附之證據，不論單獨或與先前之證據綜合判斷，自形式上
    觀察，均無顯然足以動搖原有罪之確定判決之情，難認與刑
    事訴訟法第420條第1項第6款再審要件相合，其再審之聲請
    為無理由，駁回再審聲請確定等情，有本院110年度聲再字
    第194號刑事裁定在卷可參。則本案聲請再審意旨指稱「從
    鹿和路中正路口至東興路聲請人實地測量為115公尺以上」
    （見本院卷第3頁）及聲請人於本院110年12月13日訊問程序
    表示：「判決書說大約70幾公尺，但我實際測量快要120公
    尺」等語（見本院卷第60頁）之部分，顯見聲請人係執同一
    原因聲請本案再審，要屬違背規定，是此部分聲請為不合法
    。　　
  ㈣本件聲請再審意旨另以發現新證據為由，提出證㈠交通部公路
    總局車輛行車事故鑑定覆議會覆議意見書、證㈡交通部公路
    總局臺中區監理所彰化縣區車輛行車事故鑑定會鑑定意見書
    為據，聲請再審，主張告訴人於行車紀錄器畫面時間19：16
    ：29才出現於行車紀錄畫面，原確定判決判定19：16：26
　　，誤差3秒鐘，原確定判決判定錯誤，且告訴人於19：16：
　　29出現於行車紀錄畫面，至發生事故19：16：33才4秒而已
　　，若以4至5秒行駛70幾公尺，也是超速違規明確，原確定判
    決不察，仍採第一審之判決，認告訴人7至8秒行駛80幾公尺
    不構成違規超速，以致聲請人蒙受不白之冤等情（見本院卷
    第3頁），並於本院110年12月13日訊問程序表示：「公路總
    局鑑定報告說，19：16分26秒就出現了，33秒撞到我，這時
    間不對，我認為是19：16分29秒才出現。我當時在路口等紅
    燈，等到進入民權路口，已經變紅燈，他幾秒的時間就過來
    到路中央，對方一路闖黃燈把我撞倒」等語（見本院卷第60
    頁）。惟聲請人於本件聲請再審意旨所提出之證㈠、證㈡，係
    於原確定判決確定前已經存在卷內之證據（見臺灣彰化地方
    檢察署109年度偵字第3660號卷第109至118、139至142頁）
    ，並經本院原審審理時提示列入調查，此有本院原審於110
    年4月13日審判筆錄在卷可佐（見本院110年度交上易字第95
    號卷第93、94頁），可徵本院原審已就證㈠、證㈡內容為調查
    斟酌；且本案案發經過業經本院原審及第一審法院於審判程
    序當庭勘驗於民權路口停等之AFQ-3969號自用小客車車輛之
    行車紀錄器，復經本院原審審酌判斷後於原確定判決理由欄
    二㈡⒋①敘明：「從行車紀錄器畫面可知，洪楠誠大約於行車
    紀錄器畫面時間19：16：26出現於畫面中（已通過中正路口
    ），至兩人發生碰撞之19：16：33時，大約7至8秒鐘，以時
    速40公里來看，大約可行駛80幾公尺之距離，而從Google地
    圖顯示，中正路口至本案發生之東興路口，大約有70幾公尺
    之距離，故本案證據不足認洪楠誠有超速之情事」等語（見
    原確定判決第6頁），亦有第一審法院勘驗時就該車行車紀
    錄器畫面截圖9張及所附說明在卷可參（見臺灣彰化地方法
    院109年度交易字第509號交通事件卷宗第52-3至52-7頁），
    是聲請人就此所指，實無礙於本案已藉由該車行車紀錄器畫
    面還原事件全貌之事實，自非刑事訴訟法第420條第1項第6
    款所規定之新證據。
四、綜上所述，聲請再審意旨所指各節，均難認屬於所謂「新證
    據」，其再審聲請所提出之論述或證據，單獨或與先前之卷
    內證據予以綜合判斷，均不足以動搖原確定判決認定之事實
    ，而認聲請人應受無罪、或輕於原罪名之判決，核與刑事訴
    訟法第420條第1項第6款之再審要件不合；且部分主張業經
    法院認無再審理由予以裁定駁回後，又更以同一原因聲請再
    審，而非適法。從而，本件再審之聲請為一部分不合法、一
    部分無理由，應予駁回。　　
據上論斷，應依刑事訴訟法第433條、第434條第1項，裁定如主
文。
中　　華　　民　　國　　111 　年　　 3　　月　　25　　日
           刑事第十一庭    審判長法　官   張  意  聰
                                 法　官   田  德  煙
                                 法　官   周  瑞  芬
以上正本證明與原本無異。
不得抗告。
                                 書記官   涂  村  宇
　　　　　　　　　　　　　　　　 
中　　華　　民　　國　　111 　年　　3 　　月　　25　　日